台灣士林地方法院交通事件裁定　　　　　　　　　九十一年度交聲字第一四三號
　　原處分機關　 台北市交通事件裁決所
　　異　議　人　 甲○○
　 （即受處分人）
右列異議人即受處分人因違反道路道路交通管理處罰條例案件，對於原處分機關九十
年十二月十日所為之處分（原處分案號：北市裁三字第車裁二二─Ａ三Ｐ七○一七五
八號）聲明異議，經台灣台北地方法院以管轄錯誤移送本院審理（九十一年度交聲字
第六三號），本院裁定如左：
    主  文
異議駁回。
    理  由
一、原處分意旨略以：異議人即受處分人甲○○於民國九十年九月八日十時十八分許
    將其所有ＡＲ─三五○八號自小客車停放在台北市○○路○段二一八號前劃有紅
    線（及交叉路口十公尺）處之禁止停車處所，經台北市政府警察局交通警察大隊
    制單舉發，爰依道路交通管理處罰條例第五十六條第一項第一款之規定，處罰鍰
    新台幣（下同）九百元，並依同條第二項規定執行拖吊該車。
二、聲明異議意旨略以：異議人於前揭時間固將汽車停放在右述地點，惟彼時該禁止
    停車標線已取消，並未劃明，且該交岔路口係十公尺寬以上路面，異議人停車處
    與「禁止臨停紅線及交岔路口十公尺處所」尚離一公尺遠，異議人並未違反道路
    交通管理處罰條例第五十六條第一項第一款之規定，為此聲明異議，請求撤銷原
    處分，退還九百元之罰鍰並免繳拖吊費、保管費等語。
三、按汽車駕駛人不得在交岔路口十公尺內或設有禁止臨時停車標誌、標線處所臨時
    停車；又汽車駕駛人在禁止臨時停車處所停車者，處六百元以上一千二百元以下
    罰鍰，且交通勤務警察或依法令執行交通稽查任務人員，應責令汽車駕駛人將車
    移置適當處所，如汽車駕駛人不予移置或不在車內時，得由該交通勤務警察或依
    法令執行交通稽查任務人員為之，或得於舉發其違規後，使用民間拖吊車拖離之
    ，並收取移置費，此觀道路交通管理處罰條例第五十五條第二款、第三款、第五
    十六條第一項第一款、第二項之規定甚明。
四、查細繹卷附兩張異議人違規時所拍下之照片，異議人停車之處確劃有紅線，而其
    上之紅漆固因年久而有些脫落斑駁，但非屬取消標線甚明，異議人所辯：該處非
    屬禁止停車紅色標線所劃範圍云云，即屬無據。又前揭條項所定「交岔路口十公
    尺內」，係自最靠近停車處之路口端線起算，而非如異議人所指自街口彼端起算
    ，否則該交岔路口橫向路面苟寬於十公尺，豈非可直接將車停放在路口上而阻礙
    他車之通行，其理不通至明。本件異議人停車處，自最靠近停車處之路口端線起
    算，確在交岔路口十公尺內，有前述照片可稽。異議人前述抗辯，均不足採。異
    議人既有於劃有禁止臨時停車紅線及交岔路口十公尺內停車之違規行為，且值勤
    員警制單舉發時，異議人並不在車內，此從異議人所提交通訴訟異議狀內坦承「
    原告離開二一八號藥房，現場大喊停止吊車行動未嚇止」等語可證，原處分機關
    據以援引上開規定，裁處九百元並執行拖吊移置之處分，核無不當。本件異議為
    無理由，應予駁回。
五、據上論斷，應依道路交通案件處理辦法第十九條，裁定如主文。
中      華      民      國     九十一     年      十一     月    十五   日
                                      台灣士林地方法院交通法庭
                                          法  官  姜  麗  香
右正本證明與原本無異。
如不服本裁定，應於送達後五日內，向本院提出抗告狀。
                                          書記官  陳  玉  珍
中      華      民      國     九十一     年      十一     月    十八   日
